【裁判字號】    91,訴,1392
【裁判日期】    920102
【裁判案由】    毒品危害防制條例
【裁判全文】
臺灣彰化地方法院刑事判決                        九十一年度訴字第一三九二號
    公  訴  人  臺灣彰化地方法院檢察署檢察官
    被      告  甲○○  男  二.
右列被告因違反毒品危害防制條例案件，經檢察官提起公訴（九十一年度毒偵字第二
五三八號）及移送併辦（九十一年度毒偵字第三一四六號），本院判決如左：
     主  文
甲○○連續施用第一級毒品，處有期徒刑捌月，扣案之海洛因壹包（淨重零點捌肆公
克）沒收銷燬之；又連續施用第二級毒品，處有期徒刑伍月，扣案之安非他命壹包（
淨重壹點貳公克）沒收銷燬之。應執行有期徒刑壹年，扣案之海洛因壹包（淨重零點
捌肆公克）及安非他命壹包（淨重壹點貳公克）均沒收銷燬之。
     事  實
一、甲○○前因施用毒品案件，經觀察、勒戒後，認無繼續施用毒品之傾向，由台灣
    彰化地方法院檢察署檢察官於民國九十年九月二十一日，以九十年度毒偵字第二
    八五六號為不起訴處分確定。仍不知悔改，復基於施用第一級毒品海洛因之概括
    犯意，自九十一年八月間起，至同年十月七日止，連續在彰化縣社頭鄉○○村○
    ○路○段二三一號之住所及路邊等處，以針筒注射之方式，連續施用第一級毒品
    海洛因多次，平均每二至三日施用一次；又基於施用第二級毒品安非他命之概括
    犯意，自九十一年八月間起，至同年十月四日止，在其前述住所，以將安非他命
    置於玻璃球上點火燒烤成煙霧再吸入體內之方式，連續施用第二級毒品安非他命
    多次。嗣於九十一年十月七日二十時許，在彰化縣員林鎮○○路○段三八二巷三
    號前為警查獲，並扣得甲○○所有準備供施用之毒品海洛因一包（淨重○‧八四
    公克），及安非他命一包（淨重一‧二公克），經本院以九十一年度毒聲字第二
    五○○號裁定移送台灣彰化看守所附設勒戒所觀察、勒戒之結果，認為甲○○有
    繼續施用毒品之傾向。
二、案經彰化縣警察局員林分局報請台灣彰化地方法院檢察署檢察官偵查起訴及移送
    併辦。
    理  由
一、訊據被告甲○○對於右揭事實於本院審理中均坦承不諱，核與警方採尿送驗測得
    其「嗎啡類及安非他命類皆呈陽性反應」之結果互合（按海洛因於人體代謝後成
    鴉片類反應），此有彰化縣衛生局煙毒尿液檢驗成績書一紙，及該檢驗結果之姓
    名對照表在卷可稽；又扣案之白色粉末及結晶狀顆粒各一包經送鑑定之結果，其
    中一包確為海洛因（淨重○‧八四公克），另一包確為安非他命（淨重一‧二公
    克），亦有法務部調查局鑑定通知書，及警方所製作之毒品初步檢驗報告單附卷
    可憑，足證被告之自白與事實相符。再查：被告前因施用毒品案件，經觀察、勒
    戒後，認無繼續施用毒品之傾向，由台灣彰化地方法院檢察署檢察官於九十年九
    月二十一日，以九十年度毒偵字第二八五六號為不起訴處分確定，此有台灣高等
    法院被告全國前案紀錄表、前述不起訴處分書在卷可參；另查：被告本次經警方
    查獲之後，由本院以九十一年度毒聲字第二五○○號裁定移送觀察、勒戒之結果
    ，認被告有繼續施用毒品之傾向，亦有本院之裁定、台灣彰化看守九十一年十月
    二十八日彰所戒字第○九一○○○二五○四號函，及隨函檢附之「有無繼續施毒
    品傾向證明書」、「評估標準紀錄表」等資料可資憑佐。綜上所述，本件事證明
    確，被告犯行堪以認定。
二、核被告所為，係犯毒品危害防制條例第十條第一項之施用第一級毒品罪，及同條
    第二項之施用第二級毒品罪。又其施用第一、二級毒品而持有該毒品之低度行為
    ，均為施用毒品之高度行為所吸收，爰不另論罪。至被告多次施用第一、二級毒
    品之犯行，均時間緊接，犯罪構成要件亦均相同，顯各係基於概括之犯意反覆為
    之，俱為連續犯，應各論以一罪，並皆依法加重其刑。被告所犯二罪，犯意各別
    ，行為互殊，應分論併罰。起訴書雖記載被告施用第二級毒品之時間係至九十一
    年十月七日止，惟被告於本院審理時供稱其僅施用至十月四日止，查起訴書認定
    被告於九十一年十月五日至七日間施用第二級毒品之犯行，因查無積極事證可資
    參佐，應認此期間之犯行尚不足以證明，惟此部分即使成立犯罪，與前述有罪部
    分仍有連續犯之裁判上一罪關係，爰不另為無罪之諭知，附此敘明。末審酌吸毒
    雖係自戕行為，惟對家庭及社會之負面影響甚大，而被告前經觀察、勒戒認無繼
    續施用毒品之傾向後，復繼續施用毒品不輟，顯乏禁絕毒品之絕心，另審酌其於
    偵、審中均坦承犯行，態度尚稱良好等一切情狀，量處如主文所示之刑，並定其
    應執行之刑，以示懲戒。至警方於九十一年十月七日所查獲之毒品海洛因一包（
    淨重○‧八四公克）及安非他命一包（淨重一‧二公克），據被告供稱均係其所
    有準備供施用之毒品，爰依毒品危害防制條例第十八條第一項前段宣告沒收銷燬
    之。
據上論斷，應依刑事訴訟法第二百九十九條第一項前段，毒品危害防制條例第十條第
一項、第二項、第十八條第一項前段，刑法第十一條前段、第五十六條、第五十一條
第五款，判決如主文。
本案經檢察官黃玉琪到庭執行職務。
中      華      民      國    九十二    年      一      月      二      日
                              台灣彰化地方法院刑事第三庭
                                          審判長法官   余   仕   明
                                          法      官   施   坤   樹
                                          法      官   黃   玉   齡
右正本證明與原本無異。
如不服本判決，應於判決送達後十日內向本院提出上訴狀( 須附繕本 )。
                                          法院書記官   許   騰   云
中      華      民      國    九十二    年      一      月      三      日
毒品危害防制條例第十條第一項、第二項
施用第一級毒品者，處六月以上五年以下有期徒刑。
施用第二級毒品者，處三年以下有期徒刑。


司法院資訊處製作；財團法人民間司法改革基金會備份。
